【裁判字號】    90,訴,821
【裁判日期】    900817
【裁判案由】    毒品危害防制條例
【裁判全文】
臺灣彰化地方法院刑事判決                            九十年度訴字第八二一號
    公  訴  人  臺灣彰化地方法院檢察署檢察官
    被      告  甲○○
右列被告因違反毒品危害防制條例案件，經檢察官提起公訴（九十年度毒偵字第二一
三二、二四二七號），本院判決如左：
    主      文
甲○○連續施用第一級毒品，累犯，處有期徒刑捌月。扣案之海洛因壹拾陸包（合計
淨重貳點陸公克），沒收銷燬之。又施用第二級毒品，累犯，處有期徒刑肆月。主刑
部分應執行有期徒刑拾月。
    事      實
一、甲○○前因竊盜等案件，經本院以八十五年度訴字第二四五號判決應執行有期徒
    刑十月確定，又因違反麻醉藥品管理條例案件，經本院以八十六年度易字第一三
    八四號判決判處有期徒刑七月確定，上開二罪接續執行，於民國八十七年二月二
    日假釋出獄，至八十七年九月五日假釋期滿執行完畢。另因施用毒品案件，經觀
    察、勒戒後，認無繼續施用毒品之傾向，由台灣彰化地方法院檢察署檢察官於九
    十年一月三十日，以九十年度毒偵字第一八三號（起訴書誤為九十年度毒偵字第
    四０三號）為不起訴處分確定。詎仍不知悔改，復基於概括之犯意，自九十年四
    月中旬起至同年五月十二日止，以將海洛因摻入香煙中吸食之方式，在彰化縣伸
    港鄉○○村○○路七十三號住處內，連續施用第一級毒品海洛因多次；又另行起
    意，於九十年五月十四日或其前四日內之某時，在不詳地點，以不詳方式施用第
    二級毒品安非他命。嗣於九十年五月十四日下午四時十分許，在彰化縣和美鎮○
    ○路麥當勞速食店前為警查獲，並當場自其身上扣得海洛因十六包（合計淨重二
    點六公克）。甲○○經依本院九十年度毒聲字第二０二七號裁定送勒戒處所觀察
    、勒戒後，認有繼續施用毒品之傾向。
二、案經彰化縣警察局溪湖分局報請臺灣彰化地方法院檢察署檢察官偵查起訴。
    理      由
一、訊據被告甲○○對於右揭施用第一級毒品海洛因之事實固坦承不諱，核與其於警
    訊及偵查中所述情節相符，並有海洛因十六包（合計淨重二點六公克）扣案為憑
    ，及法務部調查局鑑定通知書一紙在卷足參。惟被告矢口否認有何施用第二級毒
    品安非他命情事，辯稱：可能係朋友在屋內吸食安非他命，伊在旁邊不慎吸入煙
    氣云云。然查：被告於前揭時地獲案後，經警採其尿液送驗結果，係呈嗎啡及安
    非他命類陽性反應，有彰化縣衛生局煙毒尿液檢驗成績書一紙附卷可稽。而常人
    如未施用安非他命，其尿水應無甲基安非他命反應，倘有施用者，約百分之九十
    於九十六小時內自尿中排出，故推算施用期間最長可能不會超過四日，亦經行政
    院衛生署藥物食品檢驗局八十一年二月八日以（八一）藥檢壹字第００一一五六
    號函詳加闡釋，是被告如未於查獲前四日內施用安非他命，當無可能於其尿液中
    驗得此類毒品之陽性反應。又被告與吸食安非他命之友人縱有共處一室情形，然
    因房內空間並非狹小，彼此間為求便於交談、走動，亦無可能緊貼鄰人而坐，按
    理燒烤安非他命煙氣早已飛逸四散，其間或有部分煙氣藉由二手煙方式吸入被告
    體內，其量值、濃度應甚稀微，當不足以使其尿液中呈現安非他命陽性反應。是
    被告空言否認施用安非他命犯行，並以吸入二手煙氣云云為辯，顯屬事後卸責之
    詞，自不足採。另被告前因施用毒品案件，經觀察、勒戒後，認無繼續施用毒品
    之傾向，由台灣彰化地方法院檢察署檢察官於九十年一月三十日，以九十年度毒
    偵字第一八三號為不起訴處分確定；又因本件施用第一、二級毒品犯行，經依本
    院九十年度毒聲字第二０二七號裁定送勒戒處所觀察、勒戒後，認有繼續施用毒
    品之傾向等情，有臺灣高等法院被告全國前案紀錄表、台灣彰化地方法院檢察署
    刑案資料查註紀錄表、不起訴處分書、台灣彰化看守所九十年五月二十八日彰所
    戒字第一五七０號函檢附之有無繼續施用毒品傾向證明書及評估標準紀錄表各一
    份附卷可按。本案事證已臻明確，被告犯行洵堪認定。
二、查被告甲○○前因施用毒品案件，經觀察、勒戒，認無繼續施用毒品之傾向，由
    檢察官為不起訴處分後，復於五年內再度施用海洛因及安非他命，核其所為，係
    犯毒品危害防制條例第十條第一項、第二項之施用第一、二級毒品罪。被告於施
    用前後持有海洛因及安非他命之低度行為，應為施用之高度行為所吸收，不另論
    罪。又其多次施用第一級毒品犯行，時間緊接，方法相同，觸犯構成要件相同之
    罪名，顯係基於概括犯意反覆為之，應依連續犯之規定論以一罪，並依法加重其
    刑。至其所犯上開二罪間，犯意各別，行為互殊，應予分論併罰。查被告前因竊
    盜等案件，經本院以八十五年度訴字第二四五號判決應執行有期徒刑十月確定，
    又因違反麻醉藥品管理條例案件，經本院以八十六年度易字第一三八四號判決判
    處有期徒刑七月確定，上開二罪接續執行，於八十七年二月二日假釋出獄，至八
    十七年九月五日假釋期滿執行完畢，有卷附臺灣高等法院被告全國前案紀錄表、
    台灣彰化地方法院檢察署刑案資料查註紀錄表足參，其受有期徒刑之執行完畢，
    五年內再犯本件有期徒刑以上之罪，為累犯，應依法遞加（施用第一級毒品部分
    ）及加重（施用第二級毒品部分）其刑。爰審酌被告對於施用第二級毒品部分並
    未坦承犯行，且其已因吸毒犯行入監服刑及接受觀察、勒戒，猶未能完全戒除毒
    癮，足見其對於毒品依賴已深，品行非佳；惟其於偵審期間業已坦認施用海洛因
    情事，犯後態度並非全無足取，且施用毒品固戕害個人健康至深，然就他人權益
    之侵害仍屬有限，及其犯罪目的、手段、具有國中畢業學歷之智識程度等一切情
    狀，分別量處如主文所示之刑，並定其應執行之刑，以示懲儆。扣案之海洛因十
    六包（合計淨重二點六公克），為毒品危害防制條例第二條第二項第一款所稱之
    第一級毒品，應依同條例第十八條第一項前段之規定，沒收銷燬之。
據上論斷，應依刑事訴訟法第二百九十九條第一項前段，毒品危害防制條例第十條第
一項、第二項、第十八條第一項前段，刑法第十一條前段、第五十六條、第四十七條
、第五十一條第五款，判決如主文。
本案經檢察官陳德芳到庭執行職務。
中      華      民      國      九十     年     八      月    十七      日
                                  臺灣彰化地方法院刑事第三庭
                                      法      官  高  文  崇
右正本證明與原本無異。
如不服本判決，應於判決送達後十日內向本院提出上訴狀( 須附繕本 )。
                                      法院書記官  謝  志  鑫
中      華      民      國      九十     年     八      月    二十      日
毒品危害防制條例第十條：
施用第一級毒品者，處六月以上五年以下有期徒刑。
施用第二級毒品者，處三年以下有期徒刑。


司法院資訊處製作；財團法人民間司法改革基金會備份。
